【裁判字號】    92,小上,18
【裁判日期】    920327
【裁判案由】    給付信用卡帳款
【裁判全文】
臺灣板橋地方法院民事裁定  九十二年度小上字第十八號
    上  訴  人  乙○○
                甲○○○
    被上 訴 人  富邦商業銀行股份有限公司
    法定代理人  王全喜
                          送達.
右當事人間請求給付信用卡帳款事件，上訴人對於中華民國九十二年一月二十九日本
院板橋簡易庭九十二年度板小字第九五號第一審判決提起上訴，本院裁定如左：
    主      文
上訴駁回。
第二審訴訟費用新臺幣壹仟佰壹拾壹元由上訴人連帶負擔。
    理      由
一、按對於小額程序之第一審裁判之上訴，非以其違背法令為理由，不得為之，民事
    訴訟法第四百三十六條之二十四第二項定有明文。所謂判決違背法令係指判決不
    適用法規或適用不當者而言。且依同法第四百三十六條之二十五規定，上訴狀應
    記載上訴理由，並表明原判決所違背之法令及其具體內容，以及依訴訟資料可認
    為原判決有違背法令之具體事實，上訴狀或理由書如未依此項方法表明者，即難
    認為已對小額訴訟第一審判決之違背法令有具體之指摘，又上訴理由如僅引用原
    審判決時之攻擊防禦方法作為上訴理由，應認為未對原審判決有何具體之指摘，
    不得謂已合法表明上訴理由，其上訴均難認為合法。又如未於上訴後二十日內補
    提合法之上訴理由書，毋庸命其補正，法院得逕以裁定駁回之，亦為民事訴訟法
    第四百三十六條之三十二第二項規定準用同法第四百七十一條、第四百四十二條
    第三項等規定甚明。
二、本件上訴人係對於小額訴訟之第一審判決提起上訴，核其上訴理由狀所載仍一再
    指陳：因九十二年一月二十二日上午九時四十分開庭，因投遞異議狀地點在土城
    的地方法院，以致走錯地方，等回頭趕到板橋地方法院簡易庭，第三法庭時間早
    已九時五十分了，以致延遲，而富邦商業銀行代表人員已離去，法官傳乙○○問
    明來意後，可上訴再異議。簡雅惠生於民國六十一年，已是三十歲成年人，她有
    自主權，上訴人怎知道可否欠下富邦商業銀行信用卡帳款的數目，希望富邦商業
    銀行提出有什麼能證明簡雅惠有欠富邦銀行帳款無誤，因雙方對於事實另有異議
    之處等語，其上訴狀內所載均屬事實上之爭執，且上訴人之被繼承人簡雅惠已於
    九十一年四月三十日死亡，並無配偶，上訴人二人為簡雅惠之父母，有戶籍謄本
    可稽，則上訴人二人即為簡雅惠之繼承人，自應繼承簡雅惠之繼承債務，而簡雅
    惠尚積欠被上訴人七萬一千零八十七元之信用卡消費款未清償，亦有被上訴人所
    提出之信用卡申請書、交易明細表等影本為證據，則原審判命上訴人應連帶給付
    被上訴人七萬一千零八十七元及自九十一年六月六日起至清償日止按照約定之年
    息百分之十九點六九計算之利息暨按前開利息百分之十加計之違約金，並無違誤
    ；且上訴人又未具體指出原審判決有如何違背法令情事，更未指明原審判決所違
    反之法令條項或其內容以及依訴訟資料有何判決違背法令之具體事實，參諸前開
    說明，自不得謂已合法表明上訴理由，且上訴人迄今仍未能補正之，從而本件上
    訴，顯難認為合法，應予駁回。
三、本件第二審訴訟費用應依民事訴訟法第四百三十六條之十九條第一項確定其數額
    ，其中第二審裁判費一千一百七十五元、送達郵資一百三十六元（上訴狀繕本送
    達被上訴人、裁判正本送達當事人共三人），合計一千三百十一元，應由上訴人
    負擔。
四、依民事訴訟法第四百三十六條之三十二第二項、第四百四十四條第一項前段、第
    四百七十一條第一項、第九十五條、第八十五條第二項、第四百三十六條之十九
    第一項，裁定如主文。
中      華      民      國    九十二    年      三      月    二十七    日
                                臺灣板橋地方法院民事第一庭
                                        審判長法  官  許  瑞  助
                                              法  官  黃  信  滿
                                              法  官  許  瑞  東
右為正本係照原本作成
本裁定不得抗告
中      華      民      國    九十二    年      三      月    二十七    日
                                              法院書記官  陳淑芳


司法院資訊處製作；財團法人民間司法改革基金會備份。
